臺灣臺北地方法院民事裁定
111年度小上字第9號
上  訴  人  賴丁貴  
被  上訴人  富邦產物保險股份有限公司

法定代理人  賴榮崇  
訴訟代理人  唐若心  
上列當事人間請求侵權行為損害賠償事件，上訴人對於民國110
年11月19日本院臺北簡易庭110年度北小字第3129號第一審判決
提起上訴，本院裁定如下：
    主  文
上訴駁回。
第二審訴訟費用新臺幣壹仟伍佰元由上訴人負擔。
    事實及理由
一、本件被上訴人富邦產物保險股份有限公司（下稱富邦公司）
    之法定代理人於本院審理中由羅建明變更為賴榮崇，並經賴
    榮崇具狀聲明承受訴訟等情，有民事聲明承受訴訟狀在卷可
    稽（本院卷第69-71頁），核與民事訴訟法第170條、第175
    條第1項、第176條規定相符，應予准許。
二、按對於小額訴訟程序第一審判決之上訴，非以其違背法令為
    理由，不得為之，又其上訴狀內應記載上訴理由，表明下列
    各款事項：㈠原判決所違背之法令及其具體內容；㈡依訴訟資
    料可認為原判決有違背法令之具體事實，民事訴訟法第436
    條之24第2項、第436條之25分別定有明文。是當事人以小額
    訴訟程序之第一審判決違背法令為理由提起上訴時，就原判
    決如何不適用法規或適用法規不當，其上訴狀或理由書應有
    具體之指摘，並揭示該法規之條項或其內容。如依民事訴訟
    法第469條第1款至第5款所列各款事由提起上訴者，其上訴
    狀或理由書應揭示合於該條款之事實，若小額訴訟程序上訴
    人之上訴狀或理由書未依上述方法表明者，自難認已對原判
    決之違背法令有具體之指摘，其上訴即不合法（參最高法院
    71年台上字第314號裁判意旨）。而依民事訴訟法第436條之
    32第2項規定，第469條第6款之判決不備理由或理由矛盾之
    當然違背法令於小額事件之上訴程序並不準用，是於小額事
    件中所謂違背法令，並不包含認定事實錯誤、取捨證據不當
    或就當事人提出之事實或證據疏於調查或漏未斟酌之判決不
    備理由情形。又上訴不合法者，第二審法院應依同法第436
    條之32第2項準用第444條第1項規定，以裁定駁回之。
三、上訴意旨略以：事發當時雖是上訴人車輛撞上被上訴人所承
    保之車輛（下稱系爭車輛），但系爭車輛並沒有造成損害，
    只有保險桿有一點擦傷，此有當時處理警員出庭作證，也有
    當時車損照片為證，為何被上訴人之估價單說修理項目之費
    用為新台幣（下同）7萬4,479元，上訴人不認同被上訴人估
    價單，並主張估價單有部分車損是外車所造成，系爭車輛除
    保險桿一點擦傷外，其它並沒有損害，且保險桿擦傷也可以
    磨平處理，不需要整個換掉，被上訴人所稱後車蓋板金相關
    之車損，並非上訴人所造成等語。並聲明：㈠原判決不利於
    上訴人部分廢棄。㈡上開廢棄部分，被上訴人第一審之訴駁
    回。
四、被上訴人答辯略以：本件上訴人對小額訴訟之第一審判決 
    提起上訴，核其上訴理由係對原審判決有關系爭車輛之受 
    損部分及必要修復項目之證據取捨、認定事實之職權行使 
    為指摘，而其上訴意旨全未表明原審判決有何違背法令之 
    具體内容，或具體指摘原審判決有何不適用法規或適用不 
    當之情形，難認已於上訴狀内依法表明原審判決如何具體 
    違背法令，應認上訴人提起本件上訴，未具上訴之合法程 
    式，其上訴自難認為合法等語。
五、經查，上訴人前開主張，係爭執被上訴人提出之估價單內容
    與系爭車輛修復之方式，並爭執被上訴人所提之估價單所載
    之部分車損非由上訴人所造成，故而質疑原審關於車輛修繕
    費用之事實認定及證據取捨認之認定，然原判決已於判決理
    由中清楚說明修繕費用計算折舊後，被上訴人得請求之數額
    為3萬4,678元，併參以系爭車輛受損情形，認本件車禍所致
    系爭車輛之修復位置為車輛後保險桿、後蓋及後保桿鈑金、
    烤漆，核與事故發生係遭後車碰撞造成車尾受損之情形相符
    ，上訴人雖仍爭執後車蓋板金相關之車損非上訴人所造成，
    然佐以被上訴人主張系爭車輛受損部位及修理之金額均已提
    出汽車險理賠申請書、估價單、車損照片、統一發票為證，
    互核比對車損照片後應認與估價單中修復項目相符而無不當
    ，且上訴人所爭執之後車蓋板金之車損位置，核與上訴人所
    自承有擦撞系爭車輛之後保險桿位置相近，經綜合審酌上開
    事證及發生當時所生損害之情形，自無上訴人上訴理由所指
    謫等情形，且綜觀上訴人所執之上訴理由，係就原審法院取
    捨證據、認定事實之職權行使，指摘其為不當，依前述說明
    證據取捨、事實認定核屬事實審法院斟酌全辯論意旨及調查
    證據之結果，依自由心證判斷之，而原審就其取捨證據、認
    定事實，已於原審判決理由欄內加以說明，上訴人之上訴理
    由並未具體指摘原審判決究係違反何種內容之證據法則、經
    驗法則或論理法則，亦未表明原審判決所違背法令之具體內
    容及依訴訟資料合於該違背法令之具體事實，自難認對原審
    判決之如何違背法令已有具體之指摘。揆諸首揭規定及說明
    ，應認上訴人提起本件上訴，未具備上訴之合法程式，本院
    即毋庸命其補正，爰逕以裁定駁回其上訴。 
六、本件第二審訴訟費用經確定為1,500元，應由上訴人負擔，
    爰併裁定如主文第2項所示。
七、據上論結，本件上訴為不合法，依民事訴訟法第436條之32
    第1項、第2項、第444條第1項前段、第436條之19第1項、第
    95條、第78條，裁定如主文。
中　　華　　民　　國　　111 　年　　5 　　月　　19　　日
        民事第八庭    審判長法　官　鄭佾瑩
                            
　　　　　　　　　　　　　　法　官　吳佳樺
　　　　　　　　　　　　　　
　　　　　　　　　　　　　　法　官　陳宣每
以上正本係照原本作成。
本裁定不得抗告。　
 中　　華　　民　　國　　111 　年　　5 　　月　　19 　日
                            書記官  連晨宇